【裁判字號】    98,簡上,694
【裁判日期】    980731
【裁判案由】    妨害自由
【裁判全文】
臺灣板橋地方法院刑事判決             98年度簡上字第694號
上  訴  人  臺灣板橋地方法院檢察署檢察官
被      告  丙○○
選任辯護人  林福地律師
上列上訴人因被告妨害自由案件，不服本院97年度簡字第9534號
中華民國98年4 月13日第一審判決（聲請簡易處刑案號：97年度
偵字第19304 號）提起上訴，本院管轄之第二審合議庭判決如下
：
    主  文
上訴駁回。
    事實及理由
一、本案經本院審理結果，認原審以被告丙○○犯二個刑法第30
    5 條之恐嚇危害安全罪，各判處拘役20日，如易科罰金均以
    新臺幣1 千元折算1 日，定應執行刑為拘役30日，如易科罰
    金以新臺幣1 千元折算1 日，經核其認事用法及量刑均無不
    當，應予維持，除原審判決對被告於民國96年7 月10日所為
    之恐嚇被害人甲○○、乙○○之犯行，漏未說明被告該次犯
    行，係以一個恐嚇行為侵害二個個人法益，屬一行為觸犯二
    罪名之想像競合犯，應依刑法第55條之規定，從一處斷，茲
    予以補充，並於應適用之法條欄增加「刑法第55條」外，其
    餘均引用第一審判決書記載之事實、證據及理由（如附件）
    。
二、檢察官循告訴人乙○○、甲○○之請求提起上訴，其上訴意
    旨略以：被告上開妨害告訴人2 人自由行為使告訴人2 人自
    事發至今仍在生活在恐懼中，且被告至今亦未對告訴人有何
    道歉或解釋，更有甚者，被告並透過律師表示，這個案子，
    其不過花錢而已，足見被告毫無悔意，本件量刑過輕，且認
    被告之刑宜發監執行始能收矯治之效云云。
三、查被告於本院審理期間表示認罪，有本院98年6 月26日準備
    程序筆錄、98年7 月16日審判筆錄）。是關於原審判決認定
    之事實及原審判決引用之證據，檢察官及被告俱無爭執，合
    先敘明。
四、按關於刑之量定，係實體法上賦予法院得為自由裁量之事項
    ，倘其未有逾越法律所規定之範圍，或濫用其權限，即不得
    任意指摘為違法，以為上訴之理由（最高法院75年臺上字第
    7033號判例意旨參照）。查：本件原審判決審酌被告素行、
    智識程度，犯罪之動機、目的、手段、所生危害、對告訴人
    心理造成恐懼之程度，及偵查及原審否認犯行等一切情狀，
    對被告二次恐嚇危害安全罪，各判處拘役20日，如易科罰金
    均以新臺幣1 千元折算1 日，定應執行刑為拘役30日，如易
    科罰金以新臺幣1 千元折算1 日，經本院斟酌被告於本案發
    生前無科刑紀錄，有臺灣高等法院被告前案紀錄表1 份在可
    稽，並考量其本案之犯情，犯罪起因係因告訴人進行房屋內
    部裝修時造成滲水之糾紛未解決，被告於本院審理時坦承犯
    行，以及告訴人請求檢察官上訴之理由如指被告於其他時日
    另有為恐嚇犯行云云，非在本案起訴範圍內，本院無從審究
    ，至於雙方日後因滲水問題而生之口角等衝突，與雙方是否
    真有誠意解決原始肇因之糾紛有關等情，應認原審量刑未逾
    越客觀上之適當性、相當性及必要性之比例原則，核無量刑
    失當之情形。是以檢察官提起上訴，指摘原審判決量刑不當
    ，請求撤銷原判決，改判較重之刑，為無理由，其上訴應予
    駁回。
據上論斷，應依刑事訴訟法第455 條之1 第1 項、第3 項、第36
8 條、第373 條，判決如主文。
本案經檢察官楊大智到庭執行職務。
中    華    民    國    98    年    7     月    31   日
                  刑事第一庭審判長    法  官  王復生
                                      法  官  朱敏賢
                                      法  官  陳世旻
上列正本證明與原本無異。
不得上訴。
                                      書記官  張惠芳
中    華    民    國    98    年    8     月    3     日
中華民國刑法第305條
（恐嚇危害安全罪）
以加害生命、身體、自由、名譽、財產之事，恐嚇他人致生危害
於安全者，處2年以下有期徒刑、拘役或3百元以下罰金。


司法院資訊處製作；財團法人民間司法改革基金會備份。
